【裁判字號】    95,易,315
【裁判日期】    950915
【裁判案由】    竊盜等
【裁判全文】
臺灣嘉義地方法院刑事判決               95年度易字第315號
公  訴  人  臺灣嘉義地方法院檢察署檢察官
被      告  乙○○
                    1巷100.
上列被告因竊盜案件，經檢察官提起公訴（95年度偵字第4338號
），本院判決如下：
    主  文
乙○○犯竊盜罪，累犯，處有期徒刑肆月，如易科罰金，以銀元
參佰元即新臺幣玖佰元折算壹日。
    事  實
一、乙○○前於民國86年間因搶奪、竊盜案件，經臺灣桃園地方
    法院以85年度訴字第1076號分別判處有期徒刑3年、10月，
    定應執行刑有期徒刑3年8月確定；再因違反肅清煙毒條例、
    麻醉藥品管制條例案件，經臺灣高等法院以85年度上訴字第
    5699號分別判處有期徒刑3年8月、1年，定應執行刑有期徒
    刑4年6月確定；上開案件經臺灣高等法院以86年度聲字706
    號裁定應執行有期徒刑7年6月確定，甫於93年10月19日縮刑
    期滿執行完畢。詎仍不知悔改，意圖為自己不法之所有，於
    95 年1月13日上午10時許，侵入址設桃園縣中壢市○○里○○
    鄰○○路○段663巷83號「志福企業股份有限公司」（獨棟建
    物，含公司辦公處所及員工宿舍，下簡稱志福公司）之地下
    室（侵入住宅、建築物部分未據告訴），竊取該公司所有之
    豪美牌飲水機1台，得手後將該飲水機搬至室外。然因乙○
    ○行跡可疑，早經該公司負責人甲○○察覺注意，隨即糾集
    員工包圍並報警，乙○○乃復返回地下室藏匿，嗣警到場後
    當場查獲。
二、案經志福公司負責人甲○○訴由桃園縣警察局中壢分局報告
    臺灣桃園地方法院檢察署檢察官呈請臺灣高等法院檢察署檢
    察長令轉嘉義地方法院檢察署檢察官偵查起訴。
    理  由
一、訊據被告乙○○矢口否認犯行，辯稱：伊當日係因毒癮發作
    ，因此帶著毒品至志福公司地下室解毒癮，並未竊取飲水機
    云云。
二、經查：被告如何於上揭時間進入志福公司地下室，並搬出飲
    水機至室外，見室外有人包圍後旋即躲入地下室，嗣經警查
    獲等情，迭據目擊證人即志福公司負責人甲○○證述明確，
    復有贓物認領保管單、飲水機相片各1紙可憑。茲證人甲○
    ○既早已因被告行跡可疑而特為留意觀察，迨確認被告行竊
    犯行隨即糾人圍困，足見被告自案發前窺伺環境時起迨為警
    查獲止，其行蹤舉止不出證人甲○○之監控，加諸證人甲○
    ○與被告素不相識，亦無怨隙，殆無誤認或誣攀之可能，證
    人甲○○指證被告竊盜情事，至堪採認。被告於經警查獲後
    ，先於警詢時稱伊係到該公司內休息睡覺（見偵查卷第7頁
    ）、偵查中改稱伊係至該公司內撿破爛（見偵查卷第29頁）
    ，於本院審理時又辯稱伊係毒癮發作為解毒癮而進入該公司
    地下室（見本院卷第17、29頁）云云，所言前後反覆，復無
    若何之違禁毒品或施用器具可佐，顯為飾卸委罪之詞，洵無
    足採。本件事證明確，被告犯行洵堪認定，應予依法論科。
三、核被告所為，係犯刑法第320條第1項之竊盜罪。(一)被告行為
    後，刑法業經修正公布，並自95年7月1日起施行，關於累犯
    之定義，由修正前刑法第47條「受徒刑之執行完畢後，5年
    以內再犯有期徒刑以上之罪者，為累犯」，修正為第47條第
    1項「受徒刑之執行完畢後，5年以內【故意】再犯有期徒刑
    以上之罪者，為累犯」。查被告有事實欄所載犯罪科刑之執
    行情形，此有臺灣高等法院被告前案紀錄表1份在卷可稽，
    其於有期徒刑執行完畢後，5年內【故意】再犯本案有期徒
    刑以上之罪，不論依修正前後之規定，均構成累犯，對被告
    而言並無有利或不利之情形，而不生新舊法比較之問題，應
    依現行刑法第47條第1項規定，論以累犯，加重其刑。(二)又
    前述刑法修正施行後，關於易科罰金折算標準之規定，由修
    正前第41條第1項前段之【以銀元1元以上3元以下折算1日】
    （依罰金罰鍰提高標準條例廢止前第2條規定，就其原定數
    額提高為100倍折算1日，即銀元100元、200元、300元折算1
    日，換算成新臺幣即300元、600元、900元折算1日），修正
    為第41條第1項前段之【以新臺幣1,000元、2,000元、3,000
    元折算1日】，依刑法第2條第1項規定比較新舊法之結果，
    以修正前之規定較有利於被告，應適用修正前之規定。爰審
    酌被告前有竊盜、搶奪、毒品前科之素行；係國中肄業之智
    識程度；未婚、與母親及兄長同住、無工作之生活狀況；以
    及犯後矢口否認犯行、未賠償被害人，未見悔意之犯後態度
    等一切情狀，量處如主文所示之刑，並依修正前刑法第41條
    第1項前段諭知易科罰金之折算標準。
四、公訴意旨另以被告於上開時間侵入志福公司內，另犯刑法第
    306條第1項之侵入建築物罪等語。惟按刑法第306條之罪須
    告訴乃論，同法第308條第1項定有明文。又告訴乃論之罪，
    其告訴應自得為告訴之人知悉犯人之時起，於6個月內為之
    ，為刑事訴訟法第237條第1項所明定，如未經告訴或逾法定
    告訴期間，依同法第303條第3款規定，應諭知不受理之判決
    。查本件被害人志福公司之法定代理人甲○○於查獲被告時
    之95 年1月13日警詢中，經警詢問：「是否對竊嫌提出告訴
    」時，固稱：「我要對竊嫌提出告訴」等語（見警卷第14頁
    ），惟經甲○○於本院審理時到庭，則陳明：「那時候（指
    警詢時）我是要提出竊盜告訴，侵入住宅部分我那時候沒有
    想到」等語（見本院卷第33頁），足認被害人之法定代理人
    於該警詢中並未提出侵入住宅之告訴，而法定告訴期間即95
    年1 月13日至95年7月12日期間內，復查無被害人合法提出
    告訴之事證，依前揭法條規定，原應依刑事訴訟法第303條
    第3款規定諭知不受理之判決，惟依公訴意旨，該侵入住宅
    部分與竊盜犯行間，具牽連犯之裁判上一罪關係，是毋庸另
    為公訴不受理之諭知，併此敘明。
據上論結，應依刑事訴訟法第299條第1項，刑法第2條第1項、第
320條第1項、第47條第1項、第41條第1項前段（修正前），刑法
施行法條第1條之1第1項、第2項前段，罰金罰鍰提高標準條例第
2條（修正前），現行法規所定貨幣單位折算新臺幣條例第2條，
判決如主文。
本案經檢察官邱美英到庭執行職務
中    華    民    國    95    年    9     月    15    日
                  刑事第四庭審判長法  官  蔡憲德
                                  法  官  吳育霖
                                  法  官  鄧晴馨
上列正本證明與原本無異。
如不服本判決，應於判決送達後10日內向本院提出上訴狀（應附
繕本）。告訴人或被害人如對於本判決不服者，應具備理由請求
檢察官上訴，其上訴期間之計算係以檢察官收受判決正本之日期
為準。
中    華    民    國    95    年    9     月    15    日
                                  書記官  陳慶時
附錄本案論罪科刑法條：
刑法第320條第1項
意圖為自己或第三人不法之所有，而竊取他人之動產者，為竊盜
罪，處5年以下有期徒刑、拘役或5百元以下罰金。


司法院資訊處製作；財團法人民間司法改革基金會備份。
